【裁判字號】    94,交聲,459
【裁判日期】    950220
【裁判案由】    聲明異議
【裁判全文】
臺灣臺南地方法院交通事件裁定         94年度交聲字第459號
移送機關    交通部公路總局嘉義區監理所麻豆監理站
受處分人    丁○○
上列受處分人因違反道路交通管理處罰條例案件，對於交通部公
路總局嘉義區監理所麻豆監理站民國94年9月19日所為之裁決處
分（處分案號：麻監裁字第裁75－Z00000000號），聲明異議，
本院裁定如下：
    主  文
異議駁回。
    理  由
一、本件聲明異議意旨略以：受處分人即異議人丁○○為警舉發
    於民國94年8月7日14時59分許，駕駛牌照號碼UT-1007號自
    小客車，在國道3號南向31公里處，「行速107公里、速限90
    公里，超速17公里，經雷射測定222公尺」。惟異議人北上
    探親，8月7日下午2時50分左右南下返家時，剛上北二高交
    流道時正逢塞車，車輛迴堵相當嚴重，當車道車流開始通暢
    時，在轉彎處，警方竟然把我攔下，險象環生！那時整個多
    線道都是車子，櫛比鱗次，密密麻麻，一輛接一輛，車水馬
    龍，警方竟然抓超速，令異議人甚為訝異。異議人特意保持
    行車間距，竟讓心態不正的警方有機可乘。下車後，異議人
    跟警方說：「我不曉得我超速，因為我跟著整個車隊走，車
    流中的每一輛車速度都一樣的。」警方說有照片為證，逕自
    拿著我的執照，要寫在違規通知單上，聲明異議人看他的違
    規通知單上，事先都已經寫好「限速90公里，經雷達測定..
    .. 」可見是特意為抓超速而抓超速的，把手段當目的，本
    末倒置。一般來講，北二高是限速110公里，他們就故意等
    在限速90公里而且是彎道來抓超速。異議人質疑的是：當時
    整個多線道，密密麻麻的都是車子，而且是在塞車的情況之
    後，整個車流狀況才開始順暢，車行速度幾乎都是一樣的，
    聲明異議人更只是保持間距，跟著別人的車走，警方突然衝
    出來，在車隊車流中攔車，是不是險象環生？是不是無關安
    全？反而危害安全？沒有維護交通，反而妨礙交通；沒有維
    持秩序，反而製造危險！徒惹民怨。一般情況，在高速公路
    上，員警執行任務，停放路肩時都是警車檔在後，民車在前
    ，這樣比較醒目安全。豈有警車躲在凹處，讓民車單獨停在
    路肩，險象環生，擔心受怕，如果後車撞上來，責任誰負？
    本案附件相片所示：同一張相片即有18車輛，車陣如流，魚
    貫而行，此相片顯示意義：此18車輛車速均同，懇請鈞院見
    聲明異議人與前一輛車，空隙特大，此即顯示聲明異議人為
    保持安全車距，而再看其他車輛如8號車，即緊接在後，如
    果聲明異議人超速則表示其他車輛如8號車及其他車，均比
    聲明異議人車速更快。依本案而言，理應抓車流中最先頭超
    速者，而不是見縫插針，攔截依規定保持車距者。處分機關
    麻豆監理站據以裁處異議人罰鍰新臺幣3千元，並記違規點
    數1點，異議人不服，為此提起異議。
二、按汽車行駛於高速公路或設站管制之道路，而不遵管制之規
    定者，處汽車駕駛人新臺幣3千元以上6千元以下罰鍰；並記
    違規點數1點，道路交通管理處罰條例第33條第1項、第63條
    第1項第1款定有明文。經查：
(1)、受處分人即異議人丁○○於94年8月7日14時59分許，駕駛UT
    -1007號自小客車，在國道3號南向31公里處，「行速107公
    里，速限90公里，超速17公里，經雷射測定222公尺」，為
    警舉發，有內政部警政署公路警察局第九隊木柵分隊94年8
    月1日公警局交字第Z00000000號舉發違反道路交通管理事件
    通知單及照片1張附卷可稽。
(2)、證人即舉發之警員乙○○於本院94年11月3日調查時證稱：
    當日我與甲○○共同執勤，由甲○○來認定何車超速，並攔
    下超速車輛，我負責開舉發單等語。證人即舉發之警員甲○
    ○於本院94年11月3日調查時證稱：異議人之違規超速是由
    同事丙○○測速的，當時我站在旁邊負責攔查違規車輛，我
    手持指揮棒指揮違規車輛停下，雷射測速機器由丙○○操作
    ，但是舉發是由我與乙○○舉發，當丙○○告訴我異議人之
    車輛超速時，我看旁邊之PDA（簡易電腦）電腦畫面才去攔
    查，PDA之儲存於回隊部後，在一般之電腦即可下載列印等
    語。證人丙○○於本院94年12月15日調查時證稱：當天是我
    負責操作雷射測速器，該測速器配有螢幕，一次可以鎖定一
    臺車輛，當時是鎖定異議人之UT-1007號自小客車，我們的
    雷射測速器操作時，有個雷射紅色光點，雷射光點打在那裡
    ，十字線就顯在那裡，並同時顯示出該車輛的速度，而我們
    的PDA那邊會有日期、時間、測距，至於地點事先就已經輸
    入了，雷射測速器鎖定違規車輛之距離，如果是逕行舉發的
    話，車牌就要照得比較清楚，大概1百多公尺；如果是現場
    取締的話，大約2、3百公尺，最遠可達7、8百公尺，但是一
    般我們不會照到那麼遠，本件的測距是222.6公尺，電腦顯
    示的照片上有日期、時間及我的名字，照片底下有最高時速
    及被舉發車輛的時速，還有測距的數字以及測速的地點等語
    。上開證人所言，核與上開舉發單所載及照片所顯示之情形
    相符（舉發單之測距寫222公尺是去除小數點以下之數目取
    整數），異議人違規超速應可認定。至於警察在國道高速公
    路上取締違規車輛之方式，有關取締之應加強顧及駕駛人之
    安全性，以及取締之態度應保持理性平和等，上開異議人之
    建議自足資為警察之參考，惟本件異議人既違規屬實，尚不
    得因此免罰。
三、綜上所述，異議人丁○○之異議為無理由，應予駁回。
四、據上論斷，應依道路交通案件處理辦法第19條，裁定如主文
    。
中    華    民    國    95    年    2     月    20    日
                   交通法庭   法  官  林勝利
以上正本證明與原本無異。
如不服本裁定應於送達後5日內向本院提出抗告狀。
                              書記官  陳金堂
中    華    民    國    95    年    2     月    20    日


司法院資訊處製作；財團法人民間司法改革基金會備份。
